【裁判字號】    95,易,2255
【裁判日期】    951005
【裁判案由】    加重竊盜
【裁判全文】
臺灣臺中地方法院刑事判決              95年度易字第2255號
公  訴  人  臺灣臺中地方法院檢察署檢察官
被      告  甲○○
                    國民
選任辯護人  洪松林律師
上列被告因竊盜案件，經檢察官提起公訴（95年度偵字第14471
號），經本院合議庭裁定適用簡式審判程序，本院判決如下：
    主    文
甲○○攜帶兇器竊盜，未遂，累犯，處有期徒刑陸月，如易科罰
金，以銀元佰元（折合新台幣玖佰元）折算壹日。
扣案一字型螺絲起子支、十字形螺絲起子壹支、鉗子肆支、附
和板手肆支及六角板手壹支，均沒收。
    犯罪事實
一、甲○○前因竊盜案件，經本院以89年度易字第3886號判處有
    期徒刑3年確定，嗣於民國94年7月26日縮刑期滿執行完畢。
    詎仍不知悔改，復意圖為自己不法之所有，於95年6月30日
    凌晨3時35分許，在臺中市南屯區○○○街363 號前，持客
    觀上足以為兇器之一字型螺絲起子，將乙○○所有並停放在
    上址之車號B6-6972號自小客車右後方三角玻璃窗打破後，
    進入該車內，再以自備之一字型螺絲起子3支、十字形螺絲
    起子l支、鉗子4支、附和扳手4支及六角板手l支等客觀上足
    以為兇器之工具，破壞該車之啟動電門鎖、行車電腦，欲駕
    車離去之際，為警當場發現而查獲，始未得逞而未遂。並扣
    得甲○○所有之一字型螺絲起子3支、十字形螺絲起子l支、
    鉗子4支、附和扳手4支及六角扳手l支。
二、案經被害人乙○○告訴暨臺中市警察局第四分局報請台灣台
    中地方法院檢察署檢察官偵查起訴。
    理    由
一、上揭犯罪事實，業經被告甲○○坦承不諱，核與告訴人乙○
    ○於警詢中所述相符，復有被告所有供犯罪所用之一字型螺
    絲起子3支、十字形螺絲起子l支、鉗子4支、附和扳手4支及
    六角扳手l支扣案及臺中市警察局第四分局贓物認領保管單
    、現場圖、現場照片11張附卷可稽。足認被告上開自白與事
    實相符。被告上開犯行已堪認定。
二、核被告所為係犯刑法第321條第2項、第l項第3款之加重竊盜
    未遂罪（另犯第354條之毀損罪已撤回，詳後述）。按刑法
    已於94年2月2日修正公布，並於95年7月l日施行，修正後之
    刑法已刪除連續犯、牽連犯之相關規定，是若行為人犯l罪
    而其方法或結果之行為，均在新刑法施行前者，新刑法施行
    後，應依新刑法第2條第l項之規定，適用最有利於行為人之
    法律。此有最高法院95年第8次刑事庭會議結論可資參照。
    本件被告上開加重竊盜未遂、毀損等犯行均於新刑法施行前
    ，其上開2罪間復有方法、目的之牽連關係，且經比較新舊
    刑法結果，以修正前之刑法較有利於被告，睽諸上開最高法
    院決議，本件自應依新修正之刑法第2條第l項規定，適用修
    正前刑法第55條後段牽連犯之規定，原應從一重之加重竊盜
    未遂罪處斷。然被告所犯毀損罪，業據告訴人乙○○於95年
    9月20日撤回告訴，因與上述竊盜未遂罪有前述牽連犯之關
    係，爰不另為不受理之諭知。又本件竊盜未遂，依刑法第26
    條第1項前段，按既遂犯之刑減輕之。又被告有事實欄所述
    之前科，於5年以內再故意犯本件有期徒刑以上之罪，不論
    依修正前之刑法第47條，或修正後之刑法第47條第l項之規
    定，均構成累犯，對被告而言並無有利或不利之情形，自不
    生新舊法比較之問題，應逕依修正前之刑法第47條，論以累
    犯，並加重其刑，並依法先加後減之。爰審酌被告犯罪之動
    機、目的、手段、所生危害及犯後坦承犯行，深具悔意等一
    切情狀，量處如主文所示之刑，並諭知易科罰金之折算標準
    。
三、扣案一字型螺絲起子3支、十字形螺絲起子1支、鉗子4支、
    附和扳手4支及6角扳手1支，供係犯罪所用且屬被告所有，
    業據其陳明在卷，爰依刑法第38條第1項第2款，諭知沒收。
四、又被告行為後，刑法第41條第1項業於94年2月2日以華總一
    義字第09400014901號令修正公布，並自95年7月1日起施行
    ；罰金罰鍰提高標準條例第2條亦於95年5月17日以華總一義
    字第09400014901號令刪除，並自同年7月1日起施行。修正
    後刑法第41條第1項規定「犯最重本刑為5年以下有期徒刑以
    下之刑之罪，而受6個月以下有期徒刑或拘役之宣告者，得
    以新臺幣1千元、2千元或3千元折算1日，易科罰金。但確因
    不執行所宣告之刑，難收矯正之效，或難以維持法秩序者，
    不在此限。」，與修正前刑法第41條第1項規定「犯最重本
    刑為5年以下有期徒刑以下之刑之罪，而受6個月以下有期徒
    刑或拘役之宣告，因身體、教育、職業、家庭之關係或其他
    正當事由，執行顯有困難者，得以（銀元）1元以上3元以下
    折算1日，易科罰金。但確因不執行所宣告之刑，難收矯正
    之效，或難以維持法秩序者，不在此限。」及適用修正前罰
    金罰鍰提高標準條例第2條規定「依刑法第41條易科罰金或
    第42條第2項易服勞役者，均就其原定數額提高為1百倍折算
    1日；法律所定罰金數額未依本條例提高倍數，或其處罰法
    條無罰金刑之規定者，亦同。」不同。比較新舊法結果，以
    舊法較有利於行為人，故依刑法第2條第1項前段規定，本件
    易科罰金部分，自應適用行為時之法律即修正前刑法第41
    條第1項及罰金罰鍰提高標準條例第2條之規定，諭知如易科
    罰金，以銀元3百元即新台幣9百元折算壹日，附此敘明。
據上論斷，應依刑事訴訟法第273條之1第1項、第299條第1項前
段，刑法第2條第1項前段、第321條第1項第3款、第2項，修正前
刑法第47條、刑法第26條第1項前段、修正前刑法第41條第1項前
段，罰金罰鍰提高標準條例第2條，判決如主文。
本案經檢察官郭明嵐到庭執行職務。
中    華    民    國    95    年    10    月    5     日
                  刑事第七庭    法  官  郭德進
如不服本判決，應於送達後十日內向本院提出上訴狀（須附繕本
），上訴於台灣高等法院台中分院。
中    華    民    國    95    年    10    月    12    日
                                書記官  陳惠玲
附錄論罪科刑法條
中華民國刑法第321條第1項
（加重竊盜罪）
犯竊盜罪而有左列情形之一者，處6月以上、5年以下有期徒刑：
三  攜帶兇器而犯之者。
                                                       A


司法院資訊處製作；財團法人民間司法改革基金會備份。
